【裁判字號】    97,易緝,18
【裁判日期】    970829
【裁判案由】    竊盜
【裁判全文】
臺灣嘉義地方法院刑事判決              97年度易緝字第18號
公  訴  人  臺灣嘉義地方法院檢察署檢察官
被      告  丙○○
                    （現另案在台灣台中女子監獄執行）
上列被告因竊盜案件，經檢察官提起公訴（96年度偵字第6191號
），被告於準備程序中就被訴事實為有罪之陳述，本院合議庭裁
定由受命法官改依簡式審判程序審理，判決如下：
    主  文
丙○○共同犯攜帶兇器竊盜罪罪，各處如附表所示之刑。應執
行有期徒刑壹年，扣案之六角扳手壹支沒收。
    事  實
一、丙○○與吳寶勝（所犯竊盜等案件業經本院以96年度易字第
    568號判決判處有期徒刑1年6月確定）共同基於意圖為自己
    不法所有之犯意聯絡，各別起意，於附表所載時間，依所列
    方式，竊取所示車輛得手，又附表編號1所示自用小貨車，
    由吳寶勝於民國96年7月30日上午8時30分許，在嘉義縣太保
    市○○路○段299號旁空地，以新臺幣（下同）5,000元之價
    格，賣予不知情之李宜璋（另經臺灣嘉義地方法院檢察署檢
    察官不起訴處分），復於96年7月31日上午6時50分許，吳寶
    勝在上址，欲將附表編號2、3所示自用小貨車再賣予李宜璋
    時，為警當場查獲，並扣得吳寶勝所有，供犯罪所用之六角
    扳手1支及非供犯罪所用之棉質手套1雙、鑰匙1支及前揭3輛
    自用小貨車（均據所有人領回）。
二、案經嘉義市政府警察局第一分局報告臺灣嘉義地方法院檢察
    署檢察官偵查起訴。
    理  由
一、本件被告丙○○所犯係死刑、無期徒刑、最輕本刑為3年以
    上有期徒刑以外之罪，其於準備程序中就被訴事實為有罪之
    陳述，經告知簡式審判程序之旨，並聽取公訴檢察官及被告
    之意見後，本院合議庭認為適宜而裁定由受命法官獨任進行
    簡式審判程序加以審理，復依刑事訴訟法第273條之2、同法
    第159條第2項之規定，不適用證據提示、交互詰問及傳聞法
    則有關證據能力限制等規定，先予敘明。
二、前揭犯罪事實，業據被告於本院審理時坦承不諱，核與證人
    即共同被告吳寶勝、證人李志發、林茂欽、蔡崑忠、李宜璋
    、李文松、李子明證述情節相符（見附表所示證據出處），
    復有搜索扣押筆錄、扣押物品目錄表、嘉義市警察局車輛尋
    獲電腦輸入單、贓物認領保管單、照片、車號查詢車籍資料
    、本院辦理刑事案件電話紀錄查詢表、嘉義市警察局第一分
    局96年10月29日嘉市警一偵字第0960037143號函等件存卷為
    佐（見附表所示證據出處），均堪為補強證據，足認被告上
    開任意性自白與事實相符。綜上所述，本件事證明確，被告
    與吳寶勝共同為本件竊盜犯行，洵堪認定，應予依法論科。
三、按刑法第321條第1項第3款之攜帶兇器竊盜罪，係以行為人
    攜帶兇器為其加重條件，此所謂兇器，其種類並無限制，凡
    客觀上足以對人之生命、身體、安全構成威脅，具有危險性
    之兇器為已足，並不以攜帶之初有行兇之意圖為必要，最高
    法院79年臺上字第5253號判例意旨可為參照。查本件被告2
    人持以犯竊盜案件之六角扳手1支，為鋼鐵材質，客觀上自
    屬足以對人之生命、身體、安全構成威脅，顯為具有危險性
    之兇器無訛。核被告所為，係犯刑法第321條第1項第3款之
    攜帶兇器竊盜罪。又其與吳寶勝有犯意聯絡及行為分擔，為
    共同正犯，所犯附表所示3罪，犯意各別，侵害不同被害人
    之財產法益，應予分論併罰。爰審酌被告國中畢業之智識程
    度，正值壯年，不思循正當管道賺取財物，欲謀不勞而獲，
    且任意攜帶兇器竊取他人財物，對社會治安有潛在之危害，
    惟念其犯後於本院審理時坦承犯行、態度尚佳，本件參與行
    為分擔情節較為輕微、被害人均已取回失竊車輛，並表示原
    諒被告（見本院卷附辦理刑事案件電話紀錄查詢表）及被告
    犯罪之手段、方式、自承與母親同住、從事服務業、前無構
    成累犯之刑事案件紀錄素行（見卷附臺灣高等法院被告前案
    紀錄表）暨公訴檢察官具體求刑之意見等一切情狀，分別量
    處如主文所示（附表論罪科刑欄）之刑，並定其應執行之刑
    ，以示懲儆。
四、按共同正犯因相互間利用他方之行為，以遂行其犯意之實現
    ，本於責任共同之原則，共同正犯應對所參與犯罪之全部事
    實負責，有關從刑之沒收部分，雖他共同正犯所有之物，亦
    應併為沒收之諭知（最高法院92年度台上字第7050號判決意
    旨參照），是本件扣案之六角扳手1支，為共犯吳寶勝所有
    ，係供與被告共犯本件3次竊盜犯行所用之物，業據吳寶勝
    證述及被告供明在卷，應依刑法第38條第1項第2款之規定，
    宣告沒收。至於另扣得之棉質手套1雙及鑰匙1支，雖為吳寶
    勝所有，然非供本案犯罪所用，復查無積極證據可堪認定確
    與本件犯行有所牽涉，亦非違禁物，不予諭知沒收。
據上論斷，應依刑事訴訟法第273條之1第1項、第299條第1項前
段，刑法第28條、第321條第1項第3款、第51條第5款、第38條第
1項第2款，判決如主文。
本案經檢察官古富祺到庭執行職務。
中    華    民    國    97    年     8    月    29    日
                  刑事第二庭    法  官  林青怡
上列正本證明與原本無異。
如不服本判決，應於判決送達後十日內向本院提出上訴狀，上訴
書狀依法應敘述具體理由，如未敘述具體理由者，應於上訴期間
屆滿後二十日內補提理由書於本院（均應附繕本）。告訴人或被
害人如對於本判決不服者，應具備理由請求檢察官上訴，其上訴
期間之計算係以檢察官收受判決正本之日期為準。
中    華    民    國    97    年     8    月    29    日
                                書記官  李佳惠
附錄論罪科刑法條
刑法第三百二十一條
犯竊盜罪而有左列情形之一者，處六月以上五年以下有期徒刑：
一  於夜間侵入住宅或有人居住之建築物、船艦，或隱匿其內而
    犯之者。
二  毀越門扇、牆垣或其他安全設備而犯之者。
三  攜帶兇器而犯之者。
四  結夥三人以上而犯之者。
五  乘火災、水災或其他災害之際而犯之者。
六  在車站或埠頭而犯之者。
前項之未遂罰之。
【附表】被告丙○○犯行一覽表
┌──┬────────┬───────────┬───────┐
│編號│   犯罪事實     │      證據出處        │   論罪科刑   │
├──┼────────┼───────────┼───────┤
│ 1  │於96年7月30日上 │1.共同正犯吳寶勝於警詢│丙○○共同犯攜│
│    │午7時許，丙○○ │  、偵查及本院準備程序│帶兇器竊盜罪，│
│    │騎乘車牌號碼N7W-│  、審理時之證述（見警│處有期徒刑陸月│
│    │650號重型機車搭 │  卷第1至7頁；偵查卷第│，扣案之六角扳│
│    │載吳寶勝，攜帶所│  14頁；本院卷第131至 │手壹支沒收。  │
│    │有，客觀上足供兇│  132、140頁）        │              │
│    │器使用之六角扳手│2.證人即被害人丁○○之│              │
│    │1支，至嘉義市西 │  夫李志發於警詢及偵查│              │
│    │區○○○路335巷 │  中具結之證述（見警卷│              │
│    │92號前，由吳寶勝│  第38-39頁；偵查卷第 │              │
│    │持前揭六角扳手1 │  34頁；本院卷第35-36 │              │
│    │支，竊取丁○○所│  頁）                │              │
│    │有之車牌號碼M4-4│3.證人李宜璋、李文松於│              │
│    │678號自用小貨車1│  警詢及偵查中具結、李│              │
│    │輛得手。（起訴書│  子明於警詢之證述（見│              │
│    │誤載為李志發所有│  警卷第20至26、31至33│              │
│    │）              │  、44至47頁；偵查卷第│              │
│    │                │  16至19頁）          │              │
│    │                │4.搜索扣押筆錄、扣押物│              │
│    │                │  品目錄表、廢機動車輛│              │
│    │                │  讓渡切結書、嘉義市警│              │
│    │                │  察局車輛尋獲電腦輸入│              │
│    │                │  單、贓物認領保管單、│              │
│    │                │  照片、車號查詢汽車車│              │
│    │                │  籍、本院辦理刑事案件│              │
│    │                │  電話紀錄查詢表、嘉義│              │
│    │                │  市警察局第一分局96年│              │
│    │                │  10月29日嘉市警一偵字│              │
│    │                │  第0960037143號函（見│              │
│    │                │  警卷第50、51、57至59│              │
│    │                │  、63、66至71頁；偵查│              │
│    │                │  卷第37至39頁；本院卷│              │
│    │                │  第24、48、58、59頁）│              │
├──┼────────┼───────────┼───────┤
│ 2  │於96年7月31日凌 │1.共同正犯吳寶勝於警詢│丙○○共同犯攜│
│    │晨2時許，丙○○ │  、偵查及本院準備程序│帶兇器竊盜罪，│
│    │騎乘前開重型機車│  、審理時之證述（見警│處有期徒刑陸月│
│    │搭載吳寶勝，攜帶│  卷第1至7頁；偵查卷第│，扣案之六角扳│
│    │上揭兇器六角扳手│  14頁；本院卷第131至 │手壹支沒收。  │
│    │1支，至嘉義市世 │  132、140頁）        │              │
│    │賢路1段493號旁，│2.證人即被害人乙○○之│              │
│    │由吳寶勝持該六角│  夫蔡崑忠於警詢之證述│              │
│    │扳手1支，竊取邱 │  （見本院卷第31至34頁│              │
│    │芳美所有之車牌號│  ）                  │              │
│    │碼2U-1161號自用 │3.證人李宜璋、李文松、│              │
│    │小貨車1輛。     │  李子明分別於警詢之證│              │
│    │                │  述（見警卷第20至26、│              │
│    │                │  31至33、44至47頁）  │              │
│    │                │4.搜索扣押筆錄、扣押物│              │
│    │                │  品目錄表、車籍查詢- │              │
│    │                │  基本資料詳細畫面、照│              │
│    │                │  片、車號查詢車籍資料│              │
│    │                │  、嘉義市警察局車輛尋│              │
│    │                │  獲電腦輸入單、贓物認│              │
│    │                │  領保管單、本院辦理刑│              │
│    │                │  事案件電話紀錄查詢表│              │
│    │                │  、嘉義市警察局第一分│              │
│    │                │  局96年10月29日嘉市警│              │
│    │                │  一偵字第0960037143號│              │
│    │                │  函（見警卷第54、55、│              │
│    │                │  60、66至71頁；本院卷│              │
│    │                │  第26、41、44、45、47│              │
│    │                │  、58、59頁）        │              │
├──┼────────┼───────────┼───────┤
│ 3  │於96年7月31日凌 │1.共同正犯吳寶勝於警詢│丙○○共同犯攜│
│    │晨3時許，丙○○ │  、偵查及本院準備程序│帶兇器竊盜罪，│
│    │騎乘前開重型機車│  、審理時之證述（見警│處有期徒刑陸月│
│    │搭載吳寶勝，攜帶│  卷第1至7頁；偵查卷第│，扣案之六角扳│
│    │上開兇器六角扳手│  14頁；本院卷第131至 │手壹支沒收。  │
│    │1支，至嘉義縣新 │  132、140頁）        │              │
│    │港鄉月眉潭230之 │2.證人即被害人甲○○之│              │
│    │20號前，由吳寶勝│  父林茂欽於警詢之證述│              │
│    │持該六角扳手1支 │  （見警卷第40、41頁；│              │
│    │，竊取甲○○所有│  本院卷第29、30頁）  │              │
│    │之車牌號碼0802- │3.證人李宜璋、李文松、│              │
│    │NK號自用小貨車1 │  李子明分別於警詢之證│              │
│    │輛得手。（起訴書│  述（見警卷第20至26、│              │
│    │誤載為林茂欽所有│  31至33、44至47頁）  │              │
│    │）              │4.搜索扣押筆錄、扣押物│              │
│    │                │  品目錄表、嘉義市警察│              │
│    │                │  局車輛尋獲電腦輸入單│              │
│    │                │  、贓物認領保管單、照│              │
│    │                │  片、車號查詢車籍資料│              │
│    │                │  、本院辦理刑事案件電│              │
│    │                │  話紀錄查詢表、嘉義市│              │
│    │                │  警察局第一分局96年10│              │
│    │                │  月29日嘉市警一偵字第│              │
│    │                │  0960037143號函（見警│              │
│    │                │  卷第54、55、61、64、│              │
│    │                │  66至71頁；本院卷第25│              │
│    │                │  、40、58、59頁）    │              │
└──┴────────┴───────────┴───────┘


司法院資訊處製作；財團法人民間司法改革基金會備份。
